【裁判字號】    89,訴,1636
【裁判日期】    900314
【裁判案由】    殺人未遂
【裁判全文】
臺灣桃園地方法院刑事判決                        八十九年度訴字第一六三六號
    公  訴  人  臺灣桃園地方法院檢察署檢察官
    被      告  丁○
    指定辯護人  本院公設辯護人  丁○
右列被告因殺人未遂案件，經檢察官提起公訴（八十九年度偵字第一五五六九號），
本院判決如左：
        主  文
丁○殺人未遂，處有期徒刑陸年。
扣案之兇刀即水果刀壹把沒收。
        事  實
一、丁○於民國八十九年十月八日凌晨與友人乙○○在電話中發生口角，即悻悻然前
    往乙○○經常前往之位於桃園縣桃園市○○街六十一號之「格滿卡拉ＯＫ」，欲
    找乙○○尋仇，其到達「格滿卡拉ＯＫ」時，由該店門口向內張望得知乙○○在
    該店一樓，遂起殺意，先於該日凌晨三時卅五分許，前往該店附近之「統一超商
    」，向店員柯駿程購買一把水果刀，再於該日凌晨四時十分許，折回並進入「格
    滿卡拉ＯＫ」，與乙○○又起口角，丁○隨即取出預藏之前開水果刀，並以反手
    握該刀之方式，朝乙○○之左胸部猛刺一刀，再與乙○○發生扭打，在扭打之過
    程中，丁○又往乙○○之左肩部、背部、左腹部各刺一刀，造成乙○○之左肩及
    背部穿刺傷併左側血胸及左腎臟受傷，乙○○受創後，往「格滿卡拉ＯＫ」之二
    樓奔逃，丁○本欲追殺，後因該店服務生丙○○由二樓向正欲上該樓之丁○跪饒
    ，要求丁○不要續行追殺，丁○始罷手。嗣警方據報前往「格滿卡拉ＯＫ」，於
    該店內發現丁○之身上衣物沾染血漬多處而將被告查辦逮捕，並扣得前開水果刀
    一把。乙○○則因即時送醫急救，始倖免於難。
二、案經桃園縣警察局桃園分局報請臺灣桃園地方法院檢察署檢察官偵查起訴。
        理  由
一、訊據被告丁○固不否認有於右開時、地，先行購買水果刀，再進入「格滿卡拉Ｏ
    Ｋ」砍殺被害人乙○○之事實，然辯稱：伊與被害人本同為工廠同事，後因同時
    為老闆解僱，被害人要伊共同去做討債之工作，後因伊知道被害人欲以黑槍討債
    ，伊不想介入，想將放在被害人處之證件及日用品拿回去，暫時返回高雄老家，
    然被害人在電話中訕笑伊沒有用，還說如果伊敢拿回證件，就要請伊吃子彈，伊
    一時氣憤才會到被害人經常去之「格滿卡拉ＯＫ」找被害人，然伊係氣昏了頭，
    並沒有殺人意圖；伊在案發後有用伊之手機打一一０報案，伊應符合自首要件云
    云。惟查：被告右開客觀犯行業據被告自白不諱，與被害人乙○○於檢察官偵訊
    時、證人張慧美警訊時、本院審理時之證詞大致相符，證人即「統一超商」之店
    員柯駿程亦供證被告於案發前約半小時前購買本案兇刀即扣案水果刀之情形，並
    提供該店之錄影帶一捲扣案足資佐證，由被告、被害人、證人張慧美、柯駿程之
    供述可知，被告在前往「格滿卡拉ＯＫ」尋找被害人時，即已對被害人心生極度
    怨懣，其在「格滿卡拉ＯＫ」店門口張望，看見被害人在其內時，又先轉往「統
    一超商」購買水果刀一把，再折回「格滿卡拉ＯＫ」，被告於偵訊時且供承其進
    入該店時，係「反手握刀藏著進店裏」，可見其以該水果刀砍殺被害人係早有預
    謀；再以被害人所受之傷勢以觀，其係受有左肩及背部穿刺傷併左側血胸及左腎
    臟受傷，其於急診當日即接受腎臟修補手術，又於八十九年十月八日至同年月十
    日住於加護病房，此有長庚紀念醫院出具之診斷證明書一紙可稽，由此以觀，被
    害人之傷勢若非急救得時、得法，其恐早已昇天，由此亦得證被告出手力道之猛
    ，其必欲致被害人於死之決心甚為堅決，其主觀上之殺人犯意至明。再查，案發
    當時「格滿卡拉ＯＫ」店內僅有被告、被害人、證人張慧美及另一證人即「格滿
    卡拉ＯＫ」之現場負責人甲○○四人，而證人張慧美、甲○○均於本院證稱渠二
    人並沒有報警，證人即趕至現場處理之警員蕭瑞鵬、徐元烘則向本院證稱渠二人
    是接獲桃園縣警察局桃園分局勤務中心之通報而趕赴現場，嗣該分局於九十年二
    月十三日以桃警分刑字第三一八三八號函表示「．．．經查本案案發後即八十九
    年十月八日上午四時廿分，本分局勤務指揮中心係由警員孔繁禮值班，受理電話
    報案時報案人未表明身分．．．」，由上可知，本案應確係如被告所言，係其打
    電話報警的，然被告報案時並未表明其之身分，再依桃園縣警察局桃園分局前開
    公函之附件即「來案各類案件記錄表」可知，被告之報案內容係「東國街六十一
    號『打架事件』」，由是，值班之警員接獲被告之報案電話時，自無從知悉本案
    之殺人未遂事件，更無從得知兇嫌係屬何人，警員蕭瑞鵬、徐元烘又於本院證稱
    「（我們二人趕到現場時）被告當時在現場正準備離開，我們看到他身上都是血
    ，懷疑他與本案有關就去盤問他，他說他與朋友打架。」，可見司法警察係因被
    告之身體、衣服等處露有犯罪痕跡，顯可疑為犯罪人而對被告加以盤問，此時被
    告承認右開犯行，僅係自白其犯罪行為，而非「犯罪未發覺前」向司法警察自首
    ，被告辯稱已符自首要件云云，委無可採。此外，復有被告作案時所著並沾染被
    害人血漬之衣、褲一套、兇刀一把扣案可證，且有被告身著血衣、血褲之照片三
    幀、現場照片十六幀、被告購買水果刀之發票一紙在卷可憑，本件事證明確，被
    告犯行足堪認定。
二、核被告所為，係犯刑法第二百七十一條第二項、第一項之殺人未遂罪。被告犯行
    處於未遂階段，依刑法第二十六條前段之規定，減輕其刑。爰審酌被告犯行對被
    害人之生命、身體所生之危害、犯罪手段、犯罪動機等一切情狀，量處如主文所
    示之刑。扣案之兇刀即水果刀一把，係被告所有供其犯罪所用之物，應依刑法第
    三十八條第一項第二款之規定，宣告沒收之。
據上論斷，應依刑事訴訟法第二百九十九條第一項前段，刑法第二百七十一條第二項
、第一項、第二十六條前段、第三十八條第一項第二款，判決如主文。
本案經檢察官洪景明到庭執行職務
中      華      民      國      九十      年    三      月      十四    日
                                臺灣桃園地方法院刑事第一庭
                                      法  官    曾  雨  明
右正本證明與原本無異。
如不服本判決，應於判決送達後十日內向本院提出上訴狀( 應附繕本 )，上訴於
臺灣高等法院。
                                      書記官    戴  育  萍
中        華        民        國     九十    年     三    月    十九    日
附論罪科刑依據之法條：
刑法第二百七十一條第二項、第一項
殺人者，處死刑、無期徒刑或十年以上有期徒刑。
前項之未遂犯罰之


司法院資訊處製作；財團法人民間司法改革基金會備份。
